---
title: "Tutorial"
output: md_document
---

#Flextable

##Instalação dos pacotes
```{r}
if(!require(dplyr)){install.packages("dplyr");require(dplyr)}
if(!require(officer)){install.packages("officer");require(officer)}
if(!require(flextable)){install.packages("flextable");require(flextable)}
```

#### Exemplo
Dados
```{r}
data(iris)
```

Ajuste automático dos parâmetros da tabela
```{r}
autofit(flextable(rbind(head(iris, n = 7),tail(iris,n=6))))
```

Construção da tabela
```{r}
ex1 <- flextable(rbind(head(iris, n = 7),tail(iris,n=6)))
ex1
```

Comando alternativo para criar tabela simples
```{r}
regulartable(rbind(head(iris, n = 7),tail(iris,n=6)))
```

Alinhamento do texto
```{r}
align(ex1, align = "center", part = "all" )
```

Marcar caselas que satisfaçam as condições especificadas destas colunas/linhas
```{r}
color(ex1, i = ~ Sepal.Length < 5.1, #i = linhas selecionadas
      j = ~ Sepal.Length+Petal.Length,#j = colunas 
      color = "red")
```

Negrito valores internos
bold(ex1, i = ~ Petal.Width == 0.200, j = "Petal.Width", bold = TRUE)
```{r}
bold(ex1, i = ~ Petal.Width == 0.200, j = "Petal.Width", bold = TRUE)
```

Negrito cabeçalho
```{r}
bold(ex1, part = "header")
```

Colorir caselas
```{r}
bg(ex1, i = ~ Petal.Length > 1.4, j = ~ Species, bg = "green")Comprimento da pétala maior que 1.4
```

Alterar tamanho da fonte do cabeçalho
```{r}
fontsize(ex1, part = "header", size = 10)
```

Alterar tamanho da fonte do corpo
```{r}
fontsize(ex1, part = "body", size = 10)
```

Troca a fonte de uma coluna específica
```{r}
font(ex1, j = "Species", fontname = "Calibri")
```

Troca a fonte da tabela toda
```{r}
font(ex1, part = "all", fontname = "Times")
```

Largura das colunas
```{r}
width(ex1,width = 1)
```

Comprimento (altura) das linhas
```{r}
height(ex1,height= 0.45)
```


Bordas
```{r}
vline(ex1, border = fp_border(color="orange", style = "dashed"), part = "all" )
vline_left(ex1, border = fp_border(color="orange", width = 3), part = "all" )
vline_right(ex1, border = fp_border(color="orange", width = 3), part = "all" )
hline(ex1, border = fp_border(color="orange", style = "dashed"))
hline_bottom(ex1, border = fp_border(color="orange", width = 3))
hline_top(ex1, border = fp_border(color="orange", width = 3), part = "all" )
border_remove(ex1)
```

Temas de tabela padrões
```{r}
theme_booktabs(ex1)Default
theme_alafoli(ex1)
theme_box(ex1)
theme_tron(ex1)
theme_tron_legacy(ex1)
theme_vader(ex1)
theme_vanilla(ex1)
theme_zebra(ex1)
```

Junção dos comandos
```{r}
ex1 <- flextable(rbind(head(iris, n = 7),tail(iris,n=6))) %>% 
  set_header_labels(Sepal.Length="Comprimento",Sepal.Width="Largura",
                    Petal.Length="Comprimento",Petal.Width="Largura",Species="Espécie")%>%
  add_header(Sepal.Length="Sépala",Sepal.Width="Sépala",
             Petal.Length="Pétala",Petal.Width="Pétala",Species="Espécie")%>%
  merge_at(i=1:2,j=5,part="header")%>% #Mescla linhas 1 e 2 da coluna 5 do cabeçalho
  merge_at(i=1,j=1:2,part="header")%>% #Mescla colunas 1 e 2 da linha 1 do cabeçalho
  merge_at(i=1,j=3:4,part="header")%>% #Mescla colunas 3 e 5 da coluna 1 do cabeçalho
  theme_vanilla()%>% #Escolha do design
  align(align = "center", part = "all" )%>% #Alinhamento
  height(height= 0.30)%>% #Altura das linhas
  width(width = 1)%>% #Largura das colunas
  font(part = "all", fontname = "Calibri")%>% #Escolha do tipo de fonte
  fontsize(part = "all", size = 12) #Tamanho da fonte
ex1
```
